【裁判字號】    92,親,13
【裁判日期】    920530
【裁判案由】    否認子女
【裁判全文】
臺灣新竹地方法院民事判決  九十二年度親字第一三號
    原      告    丁○○
    訴訟代理人    甲○○
    被      告    乙○○
                          民國.
                          身份.
    兼法定代理人  丙○○  住花.
                          民國.
                          身分.
右當事人間請求否認子女事件，本院判決如左：
    主      文
確認被告乙○○非原告與被告丙○○之婚生子女。
訴訟費用由被告負擔。
    事實及理由
壹、原告起訴主張：緣原告丁○○與被告丙○○於民國（下同）八十二年七月十一日
    結婚，九十一年九月二十五日離婚。且在兩造婚姻關係存續期間，原告因自訴外
    人甲○○處受胎，而產下一子乙○○，故被告乙○○顯係非自被告丙○○受胎者
    ，為此爰依法於法定期間內提起本訴等語。並聲明求為判決如主文所示。
貳、被告則以：該名子女確實非其所生等語資為抗辯。並聲明駁回原告之訴。
參、得心證之理由：
一、經查，被告乙○○係原告丁○○非自被告丙○○受胎所生之子女乙節，業據財團
    法人長庚紀念醫院林口醫學中心臨床病理科九十二年四月一日病解專醫字第○二
    四號、病臨專醫字第○○二號親子鑑定報告記載：「不能排除甲○○與乙○○的
    親子關係。累積親子關係係數（ＣＰＩ）為４５８７６．４０。就是說『甲○○
    是乙○○親生父親』這一個可能性與『任何中國男人偶然具有乙○○的親生父親
    所必須具備的基因半型（Ｏｂｌｉｇａｔｏｒｙ  ｇｅｎｅｓ）』這一個可能性
    相比，大約為４５８７６．４０倍。親子關係概率（ＰＰ）為９９．９９７８％
    。也就是說甲○○與乙○○之父子確定率為９９．９９７８％。因此『甲○○是
    乙○○的親生父親』這一個假設由此次測驗已實務上可以證實」等語可證，有該
    親子鑑定報告附卷可稽。復經被告丙○○到庭供承不諱，有本院九十二年五月二
    十六日言詞辯論筆錄可按。因此，原告上開主張，自堪信為真實。
二、按從子女出生日回溯第一百八十一日起至第三百零二日止為受胎期間；妻之受胎
    ，係在婚姻關係存續中者，推定其所生子女為婚生子女，惟此推定如夫妻之一方
    能證明妻非自夫受胎者，得於知悉子女出生之日起，一年內提起否認之訴，民法
    第一千零六十二條第一項、第一千零六十三條分別定有明文。查被告乙○○係於
    九十一年四月一日出生，自被告乙○○出生日回溯，其受胎期間及出生均在原告
    丁○○與被告丙○○之婚姻關係存續中，揆諸前揭法條，自應推定其為原告丁○○與被告丙○○之婚生子女。又被告乙○○為九十一年四月一日出生，有被告乙○○戶籍謄本在卷可憑，而原告於九十二年三月七日即提起本件訴訟，自未逾越
    民法第一千零六十三第二項所規定應於知悉子女出生之日起，一年為之之限制。
    從而，原告於法定期間內提起本件訴訟，核無不合，自應准許。
肆、訴訟費用之依據：民事訴訟法第八十五條第一項前段、第七十八條，判決如主文
    。
中      華      民      國    九十二  年      五      月    三    十    日
                                  臺灣新竹地方法院家事法庭
                                      法    官    許翠玲
右為正本係照原本作成。
如對本判決上訴，須於判決送達廿日內向本院提出上訴狀。
                                      法院書記官  陳宏城
中      華      民      國    九十二  年      五      月    三    十    日


司法院資訊處製作；財團法人民間司法改革基金會備份。
